# 销售收入是否可以暂估？

提问人：sizhijie01 时间：2012-04-08 00:36:35
在做一家IPO企业，同时做关联方A和B，在 2011 年 12 月B向A采购一批货物，A在 2012 年 1 月开具发票， 2011 年 12 月B将采购货物暂估入账（暂估 1000000 元），A未做账务处理，这样在披露 2011 年年报关联方余额时就会出现B应付A1000000元，而A无应收B款项的情况， 请问A和B关联方的余额披露是否一定要保持一致？ A是将货物做发出商品处理还是可以暂估销售收入？ 暂估收入的数字是否要和B暂估入账的 1000000 元保持一致？另外如果可以暂估的话，税如何处理？ 谢谢

回答人：chenyiwei
要看截至 2011 年末，A是否已经实质上满足确认收入的条件，相应B是否实质上满足确认采购的条件，主要是标的货物所有权上风险和报酬的转移，以及交易价格是否已经可以基本确定或者合理估计。一般情况下，两者的收入／存货采购暂估处理应当是对等的。但是A需要就暂估的收入计提销项税额，而B的采购暂估不含进项税额，所以两者之间的差额就是A已经形成纳税义务但B暂时无权抵扣的这部分税额。

提问人：sizhijie01 时间：2012-04-08 21:19:31
回复 laoxuesh 的帖子
是要同时披露的，暂估时税金也需要暂估吗？ 2011 年 12 月未开发票如何缴税呢？

回答人：chenyiwei
暂估销售收入的，应同时暂估税金；暂估采购的，不应同时暂估税金。原理如上所述。

提问人：grantxiong 时间：2012-04-09 11:49:03
问题回到对于没有发票的采购暂估的处理。
处理 1 、进项税不做暂估。税务没有问题，但对于实质来说，未来的负债是含税的，短少了负债，合并抵消时出现往来差异。特别是应收》应付
处理 2 、进项税暂估，但不入应缴税金-进项，在其他流动资产或存货下挂账。税务没有问题，但资产增加了一块，理解为未来将取得的收益（进项税发票）。此时往来应收=应付。实质是将差额放到其他流动资产或存货里。
基于合并范围内，故建议采用处理二可能更合适

回答人：chenyiwei
如采用处理 2 ，建议在合并报表层面列报为其他流动资产，相当于卖方已经纳税，但买方尚未取得抵扣权的一项暂付税金。

提问人：zhangxuejun 时间：2014-01-11 23:55:34
陈老师，我想请教下您，那这个暂估销项税是计入其他应付-销项税还是计入应交税费呢？

回答人：chenyiwei
根据会计上的确认收入时点是否已到税法规定的纳税义务发生时间而定。如已到则计入应交税费；未到则计入其他应付。

提问人：sbkc2012 时间：2016-01-09 10:14:09
陈老师，由于企业每月是 26 日结账，那么在确认当月收入时， 26 日会估计一个全月的发货量再乘以单价用来暂估收入。问题来了，企业一般当月发货次月结算，上个月 26 日暂估量和实际结算量的差异是否要做审计调整？因为从财务报表报出流程上会经历 26 日、资产负债表日和财务报表报出日三个时点，站在 26 日这个时点来看，当时估计的全月发货量假设已经考虑到一切能够取得的信息。
但是如果站在资产负债表日，可能这个 26 日的估计就不一定符合”已经考虑到一切能够取得的信息“这个标准，要是如果站在财务报表报出日，这会结算单都出来了，收入的金额肯定是最准确。我应该怎么考虑这个期末收入暂估的问题（尤其涉及到了跨年即 12 月暂估金额与次年 1 月实际结算金额存在差异，但是次年 1 月肯定是在财务报表报出日之前了）？另外我还看到CAS28对前期差错有这么一条"CAS28.11前期差错，是指由于没有运用或错误运用下列两种信息，而对前期财务报表造成省略或错报。（二）前期财务报告批准报出时能够取得的可靠信息。"如果按这条这么说的话，那么其实次月结算的那个金额肯定是算”前期财务报告批准报出时能够取得的可靠信息。“， 12 月的收入应该按次月结算金额入账，而不是期末暂估金额？

回答人：chenyiwei
要分析年末暂估与次月结算金额之间存在差异的原因，以确定年末暂估数是否存在差错。如果该差异是由资产负债表日后新出现且年末难以预见到的情况所导致，则不能据此调整年末暂估数。

提问人：sbkc2012 时间：2016-01-09 14:09:12
陈老师，那这段话里的第（二）条“前期财务报告批准报出时能够取得的可靠信息”怎么理解， 12 月暂估收入，次年 1 月获得结算单，如果按第（二）条所述，则应该按结算单金额确认收入才对，否则就是前期差错？ CAS28.11 前期差错，是指由于没有运用或错误运用下列两种信息，而对前期财务报表造成省略或错报。 （一）编报前期财务报表时预期能够取得并加以考虑的可靠信息。 （二）前期财务报告批准报出时能够取得的可靠信息。

回答人：chenyiwei
如果获得的结算单上记载的是 2015 年 12 月 31 日及之前已对外实现的销售情况，则可以据此确认 2015 年度的收入。但如前所述，如果该差异是由资产负债表日后新出现且年末难以预见到的情况所导致，则不能据此调整年末暂估数。